【裁判字號】    92,訴,360
【裁判日期】    920325
【裁判案由】    毒品危害防制條例
【裁判全文】
臺灣臺中地方法院刑事判決                          九十二年度訴字第三六號
    公  訴  人  臺灣臺中地方法院檢察署檢察官
    被      告  甲○○
右列被告因毒品危害防制條例案件，經檢察官提起公訴（九十一年度毒偵字第三四六
八號），並經台灣台中地方法院檢察署檢察官移請併案（九十二年度毒偵字第六八五
號）審理，本院判決如左：
    主  文
甲○○連續施用第一級毒品，累犯，處有期徒刑拾月，扣案之第一級毒品海洛因壹包
淨重零點貳公克（包裝重零點貳壹公克），沒收銷燬之，注射針筒共伍支、裝置第
一級毒品海洛因殘渣空袋貳個，均沒收。
    事    實
一、甲○○素行極為不佳，前曾犯違反麻醉藥品管理條例、違反肅清煙毒條例煙毒、
    違反槍砲彈藥刀械管制條例、竊盜、恐嚇取財等罪，其中於民國（下同）八十四
    年間所觸犯違反麻醉藥品管理條例罪，經本院判處有期徒刑六月，如易科罰金，
    以參佰元折算壹日確定，嗣經法院裁定與後案定其應執行刑為一年十一月二十四
    日確定，並於九十一年九月十四日執行完畢，詎仍不知悔改。甲○○復曾因施用
    毒品案件，經觀察、勒戒後，認無繼續施用毒品之傾向，由臺灣高等法院台中分
    院於八十七年十月十四日，以八十七年度上訴字第八八五號免刑判決確定後，甲
    ○○復因施用第一級毒品海洛因案件，經觀察、勒戒後，認有繼續施用毒品之傾
    向，先送強制戒治，並由臺灣臺中地方法院檢察署檢察官提起公訴，嗣於八十八
    年六月二十一日，經本院以八十八年度訴字第一○五三號判處有期徒刑九月確定
    ；強制戒治部分並於八十九年四月二十一日執行期滿。詎甲○○猶不知悔改，復
    基於概括之犯意，連續先於九十一年十一月四日晚上二十時許，在其台中市○○
    區○○里○○路四０九之四三號十二樓之二住處非法施用第一級毒品海洛因一次
    ，為警於九十一年十一月六日二十二時三十分許，在台中市○○區○○路與大鵬
    路口查獲，並扣得第一級毒品海洛因一包淨重○．二三公克（包裝重○．二一公
    克）及其所有供施用毒品之器具注射針筒二支，並經警將所採集甲○○之尿液送
    驗，呈嗎啡陽性反應始知上情（強制戒治部分另行聲請）。甲○○再連續自前開
    被查獲於翌日（九十一年十一月七日）交保之後起，一個星期均在其上開住處非
    法施用第一級毒品海洛因一次，最後一次係於九十二年二月廿二日晚上廿二時許
    亦在其上開住處非法施用第一級毒品海洛因，前後連續非法施用第一級毒品海洛
    因多次，其後，於九十二年二月二十五日下午十八時三十分在其上開住處經警二
    度查獲，並扣得注射針筒三支、裝置第一級毒品海洛因殘渣空袋二個。
二、案經台中市警察局移送臺灣臺中地方法院檢察署檢察官偵查起訴，並經台中市警
    察局第五分局報請該署檢察官移請併案審理。
    理  由
一、訊據被告甲○○對於右揭事實坦承不諱，並有被告甲○○所有之第一級毒品海洛
    因壹包淨重零點貳公克（包裝重零點貳壹公克）、注射針筒共伍支、裝置第一
    級毒品海洛因殘渣空袋貳個等扣案足資佐證，而扣案之
    白色粉末一包，經囑託法務部調查局鑑定結果，確屬毒品海洛因淨重○‧二三公
    克（包裝重○‧二一公克）無訛，此有該局九十一年十二月二十四日調科壹字第
    一二○○一二三七二號鑑定通知書一份附卷可參。而被告二度為警查獲，經警採
    其尿液送請台中市衛生局及私立中山醫學大學附設醫院藥物濫用檢測中心檢驗結
    果，均檢出嗎啡呈陽性反應，此有該局及該中心煙毒尿液檢驗成績書、檢驗成績
    書各一份在卷可憑，事證至臻明確，被告甲○○犯行洵堪認定。
二、核被告甲○○所為，係犯有毒品危害防制條例第十條第一項之施用第一級毒品罪
    。被告持有第一級毒品海洛因，嗣進而施用之，其持有之低度行為應為施用之高
    度行為所吸收，不另論罪。被告先後多次施用第一級毒品海洛因之行為，時間緊
    接，犯罪構成要件相同，顯係出於概括之犯意為之，為連續犯，應依刑法第五十
    六條之規定以一罪論，並加重其刑。公訴人移請併案審理部分與起訴書論罪科刑
    部分為連續犯，屬裁判上一罪關係，依審判不可分之原則，亦為起訴效力所及，
    自為本院審理論究範圍，併予敘明。被告甲○○前曾於八十四年間觸犯違反麻醉
    藥品管理條例罪，經本院判處有期徒刑六月，如易科罰金，以參佰元折算壹日確
    定，嗣經法院裁定與後案定其應執行刑為一年十一月二十四日確定，並於九十一
    年九月十四日執行完畢，此有台灣台中地方法院檢察署刑案資料查註紀錄表一份
    在卷可按，五年以內再犯本件有期徒刑以上之罪，為累犯，應依刑法第四十七條
    規定遞予加重其刑。爰審酌被告甲○○曾有施用毒品不良素行，經執行完畢後，
    仍不知警惕，再次施用毒品，有失政府制定毒品危害防制條例之立法美意，本不
    宜寬貸，惟此乃自戕行為及犯後已坦承犯行，態度良好等一切情狀，量處如主文
    所示之刑，以資懲儆。至於扣案海洛因壹包淨重零點貳公克（包裝重零點貳壹
    公克），依毒品危害防制條例第二條之規定，屬第一級毒品，不問屬於犯人與否
    ，爰依毒品危害防制條例第十八條第一項前段之規定，宣告沒收銷燬之；至於扣
    案之注射針筒共伍支、裝置第一級毒品海洛因殘渣空袋貳個，均係屬被告所有供
    犯施用第一級毒品所用之物，爰依刑法第三十八條第一項第二款之規定，予以宣
    告沒收。
據上論斷，應依刑事訴訟法第二百九十九條第一項前段，毒品危害防制條例第十條第
一項、第十八條第一項前段、第二十條第三項前段，刑法第十一條前段、第五十六條
、第四十七條、第三十八條第一項第二款，判決如主文。
中      華      民      國    九十二    年      三      月    二十五    日
                                        臺灣臺中地方法院刑事第四庭
                                            法  官      洪  俊  誠
右正本證明與原本無異。
如不服本判決，應於判決送達後十日內向本院提出上訴狀，上訴於臺灣高等法院臺中
分院(須附繕本)。
                                            書記官      胡  美  娟
中      華      民      國    九十二    年      三      月    二十五    日
附錄論罪科刑實體法條文：
毒品危害防制條例第十條：
施用第一級毒品者，處六月以上五年以下有期徒刑。
施用第二級毒品者，處三年以下有期徒刑。


司法院資訊處製作；財團法人民間司法改革基金會備份。
